Inventaris van het Digitaal Duplicaat van het archief van de Algemene Leider van de Tweede Algemene Volkstelling van Suriname 1950, 1950 (1956)
Nationaal Archief, Den Haag
- STUKKEN BETREFFENDE DE TELLING, 1
  - Telkaarten van de personentelling, 1.1
    - Paramaribo, 1.1.01
      - Telkaarten van Hindoestanen van het mannelijk geslacht., 157-177; 21 pakken
        - geboren 1911-1920, 161
        - geboren 1916-1925, 162
        - geboren 1921-1925, 163
        - geboren 1921-1930, 164
        - geboren 1926-1930, 165
        - geboren 1931-1935, 166
        - geboren 1931-1935, 167
        - geboren 1931-1940, 168
        - geboren 1936-1940, 169
        - geboren 1936-1940, 170
        - geboren 1941-1945, 171
        - geboren 1941-1945, 172
        - geboren 1941-1945, 173
        - geboren 1941-1950, 174
        - geboren 1946-1950, 175
        - geboren 1946-1950, 176
        - geboren 1946-1950, 177
      - Telkaarten van Hindoestanen van het vrouwelijk geslacht., 178-195; 18 pakken
        - geboren 1875 en eerder, 178
        - geboren 1876-1895, 179
        - geboren 1896-1910, 180
        - geboren 1906-1915, 181
        - geboren 1911-1920, 182
        - geboren 1921-1925, 183
        - geboren 1921-1930, 184
        - geboren 1926-1935, 185
        - geboren 1931-1935, 186
        - geboren 1931-1936, 187
        - geboren 1936-1940, 188
        - geboren 1936-1940, 189
        - geboren 1941-1945, 190
        - geboren 1941-1945, 191
        - geboren 1941-1945, 192
        - geboren 1946-1950, 193
        - geboren 1946-1950, 194
        - geboren 1946-1950, 195
      - Telkaarten van Indonesiërs van het mannelijk geslacht., 196-201; 6 pakken
        - geboren 1881-1885 en eerder, 196
        - geboren 1886-1900, 197
        - geboren 1901-1910, 198
        - geboren 1911-1925, 199
        - geboren 1926-1940, 200
        - geboren 1936-1950, 201
      - Telkaarten van Indonesiërs van het vrouwelijk geslacht., 202-206; 5 pakken
        - geboren 1891-1895 en eerder, 202
        - geboren 1896-1910, 203
        - geboren 1911-1915, 204
        - geboren 1926-1936, 205
        - geboren 1936-1950, 206
      - Telkaarten van Chinezen van het mannelijk geslacht., 207-210; 4 pakken
        - geboren 1896-1900 en eerder, 207
        - geboren 1901-1915, 208
        - geboren 1916-1936, 209
        - geboren 1936-1950, 210
      - Telkaarten van Chinezen van het vrouwelijk geslacht., 211-212; 2 pakken
        - geboren 1921-1925 en eerder, 211
        - geboren 1926-1950, 212
      - Telkaarten van Europeanen van het mannelijk geslacht., 213-215; 3 pakken
        - geboren 1906-1910 en eerder, 213
        - geboren 1906-1935, 214
        - geboren 1936-1950, 215
      - Telkaarten van Europeanen van het vrouwelijk geslacht., 216-217; 2 pakken
        - geboren 1911-1915 en eerder, 216
        - geboren 1916-1950, 217
      - Telkaarten van Indianen en overigen van het mannelijk geslacht, geboren 1916-1920., 218; 1 pak
      - Telkaarten van Indianen en overigen van het vrouwelijk geslacht, geboren 1926-1950., 219; 1 pak
      - Telkaarten van overigen van het mannelijk geslacht, geboren 1911 en eerder., 220; 1 pak
      - Telkaarten van overigen en gemengde halfbloeden van het vrouwelijk geslacht., 221-222; 2 pakken
        - geboren 1921-1950, 221
        - geboren 1931-1950, 222
    - District Suriname, 1.1.02
      - Telkaarten van Surinamers van het mannelijk geslacht, geboren 1915 en onbekend., 223; 1 pak
      - Telkaarten van Surinamers van het vrouwelijk geslacht, geboren 1890 en onbekend., 224; 1 pak
      - Telkaarten van negers van het mannelijk geslacht., 225-232; 8 pakken
        - geboren 1881-1900, 225
        - geboren 1896-1910, 226
        - geboren 1911-1920, 227
        - geboren 1916-1930, 228
        - geboren 1926-1935, 229
        - geboren 1936-1940, 230
        - geboren 1941-1945, 231
        - geboren 1946-1950, 232
      - Telkaarten van negers van het vrouwelijk geslacht., 233-239; 7 pakken
        - geboren 1881-1885, 233
        - geboren 1886-1905, 234
        - geboren 1901-1915, 235
        - geboren 1916-1930, 236
        - geboren 1926-1940, 237
        - geboren 1936-1945, 238
        - geboren 1946-1950, 239
      - Telkaarten van bosnegers-halfbloed van het mannelijk geslacht., 240-241; 2 pakken
        - geboren 1881-1885 (1936-1950), 240
        - geboren 1931-1935 en eerder, 241
      - Telkaarten van bosnegers-halfbloed van het vrouwelijk geslacht, geboren 1926-1930 en eerder., 242; 1 pak
      - Telkaarten van kleurlingen van het mannelijk geslacht., 243-246; 4 pakken
        - geboren 1901-1905 en eerder, 243
        - geboren 1906-1930, 244
        - geboren 1931-1945, 245
        - geboren 1941-1950, 246
      - Telkaarten van kleurlingen van het vrouwelijk geslacht., 247-249; 3 pakken
        - geboren 1921-1925 en eerder, 247
        - geboren 1926-1945, 248
        - geboren 1941-1950, 249
      - Telkaarten van creolen, Chinezen en Europeanen van het mannelijk geslacht, geboren 1901-1905 en eerder., 250; 1 pak
      - Telkaarten van creolen, Chinezen en Europeanen van het vrouwelijk geslacht, geboren 1941-1945., 251; 1 pak
      - Telkaarten van Hindoestanen van het mannelijk geslacht., 252-295; 44 pakken
        - geboren 1876-1880 en eerder, 252
        - geboren 1885-1890, 253
        - geboren 1886-1890, 254
        - geboren 1886-1895, 255
        - geboren 1891-1895, 256
        - geboren 1896-1900, 257
        - geboren 1901-1905, 258
        - geboren 1906-1915, 259
        - geboren 1911-1915, 260
        - geboren 1911-1915, 261
        - geboren 1911-1920, 262
        - geboren 1916-1920, 263
        - geboren 1916-1925, 264
        - geboren 1921-1925, 265
        - geboren 1921-1925, 266
        - geboren 1921-1930, 267
        - geboren 1926-1930, 268
        - geboren 1926-1930, 269
        - geboren 1926-1935, 270
        - geboren 1931-1935, 271
        - geboren 1931-1935, 272
        - geboren 1931-1935, 273
        - geboren 1931-1935, 274
        - geboren 1936-1940, 275
        - geboren 1936-1940, 276
        - geboren 1936-1940, 277
        - geboren 1936-1940, 278
        - geboren 1936-1940, 279
        - geboren 1936-1945, 280
        - geboren 1941-1945, 281
        - geboren 1941-1945, 282
        - geboren 1941-1945, 283
        - geboren 1941-1945, 284
        - geboren 1941-1945, 285
        - geboren 1941-1945, 286
        - geboren 1941-1950, 287
        - geboren 1941-1950, 288
        - geboren 1946-1950, 289
        - geboren 1946-1950, 290
        - geboren 1946-1950, 291
        - geboren 1946-1950, 292
        - geboren 1946-1950, 293
        - geboren 1946-1950, 294
        - geboren 1946-1950, 295
      - Telkaarten van Hindoestanen van het vrouwelijk geslacht., 296-334; 39 pakken
        - geboren (leeftijd onbekend), 296
        - geboren 1881-1885 en eerder, 297
        - geboren 1886-1895, 298
        - geboren 1891-1900, 299
        - geboren 1901-1905, 300
        - geboren 1906-1910, 301
        - geboren 1906-1915, 302
        - geboren 1911-1920, 303
        - geboren 1916-1920, 304
        - geboren 1916-1925, 305
        - geboren 1921-1925, 306
        - geboren 1921-1925, 307
        - geboren 1926-1930, 308
        - geboren 1926-1930, 309
        - geboren 1926-1930, 310
        - geboren 1931-1935, 311
        - geboren 1931-1935, 312
        - geboren 1931-1935, 313
        - geboren 1936, 314
        - geboren 1936, 315
        - geboren 1936-1940, 316
        - geboren 1936-1940, 317
        - geboren 1936-1940, 318
        - geboren 1936-1940, 319
        - geboren 1936-1945, 320
        - geboren 1941-1945, 321
        - geboren 1941-1945, 322
        - geboren 1941-1945, 323
        - geboren 1941-1945, 324
        - geboren 1941-1945, 325
        - geboren 1941-1945, 326
        - geboren 1941-1950, 327
        - geboren 1946-1950, 328
        - geboren 1946-1950, 329
        - geboren 1946-1950, 330
        - geboren 1946-1950, 331
        - geboren 1946-1950, 332
        - geboren 1946-1950, 333
        - geboren 1946-1950, 334
      - Telkaarten van Indonesiërs van het mannelijk geslacht., 335-354; 20 pakken
        - geboren (leeftijd onbekend), 335
        - geboren 1876-1880 en eerder, 336
        - geboren 1881-1890, 337
        - geboren 1886-1895, 338
        - geboren 1891-1900, 339
        - geboren 1896-1900, 340
        - geboren 1896-1905, 341
        - geboren 1901-1910, 342
        - geboren 1906-1915, 343
        - geboren 1911-1920, 344
        - geboren 1921-1925, 345
        - geboren 1926-1930, 346
        - geboren 1926-1935, 347
        - geboren 1931-1935, 348
        - geboren 1936-1940, 349
        - geboren 1936-1940, 350
        - geboren 1936-1945, 351
        - geboren 1941-1945, 352
        - geboren 1946-1950, 353
        - geboren 1946-1950, 354
      - Telkaarten van Indonesiërs van het vrouwelijk geslacht., 355-370; 16 pakken
        - geboren (leeftijd onbekend), 355
        - geboren (leeftijd onbekend), 356
        - geboren 1881-1885 en eerder, 357
        - geboren 1886-1895, 358
        - geboren 1896-1900, 359
        - geboren 1901-1910, 360
        - geboren 1906-1915, 361
        - geboren 1911-1920, 362
        - geboren 1921-1930, 363
        - geboren 1926-1930, 364
        - geboren 1931-1935, 365
        - geboren 1931-1936, 366
        - geboren 1936-1945, 367
        - geboren 1941-1945, 368
        - geboren 1941-1950, 369
        - geboren 1946-1950, 370
      - Telkaarten van Europeanen-Indianen van het mannelijk geslacht, geboren 1916-1920., 371; 1 pak
      - Telkaarten van Europeanen-Indianen van het vrouwelijk geslacht, geboren 1936-1940., 372; 1 pak
      - Telkaarten van Indianen en overigen van het mannelijk geslacht, geboren 1916-1920 en eerder., 373; 1 pak
      - Telkaarten van Indianen en overigen van het vrouwelijk geslacht, geboren 1921-1925., 374; 1 pak
    - District Saramacca, 1.1.03
      - Telkaarten van Surinamers, negers, bosnegers en kleurlingen van het mannelijk geslacht, geboren 1936-1950., 375; 1 pak
      - Telkaarten van Surinamers, negers, bosnegers en kleurlingen van het vrouwelijk geslacht, geboren 1936-1950., 376; 1 pak
      - Telkaarten van kleurlingen, creolen, Europeanen, Indianen en Chinezen van het mannelijk geslacht, geboren 1931-1935 en eerder., 377; 1 pak
      - Telkaarten van kleurlingen, creolen, Europeanen, Indianen en Chinezen van het vrouwelijk geslacht, geboren 1931-1935 en eerder., 378; 1 pak
      - Telkaarten van Hindoestanen van het mannelijk geslacht., 379-385; 7 pakken
        - geboren 1901-1905 en eerder, 379
        - geboren 1906-1920, 380
        - geboren 1921-1930, 381
        - geboren 1931-1936, 382
        - geboren 1936-1945, 383
        - geboren 1941-1950, 384
        - geboren 1946-1950, 385
      - Telkaarten van Hindoestanen van het vrouwelijk geslacht., 386-391; 6 pakken
        - geboren 1906-1910 en eerder, 386
        - geboren 1911-1925, 387
        - geboren 1926-1935, 388
        - geboren 1936-1945, 389
        - geboren 1941-1950, 390
        - geboren 1946-1950, 391
      - Telkaarten van Indonesiërs van het mannelijk geslacht., 392-396; 5 pakken
        - geboren 1896-1900 en eerder, 392
        - geboren 1896-1910, 393
        - geboren 1911-1930, 394
        - geboren 1931-1940, 395
        - geboren 1941-1950, 396
      - Telkaarten van Indonesiërs van het vrouwelijk geslacht., 397-401; 5 pakken
        - geboren 1891-1895 en eerder, 397
        - geboren 1896-1910, 398
        - geboren 1906-1930, 399
        - geboren 1931-1940, 400
        - geboren 1941-1950, 401
    - District Commewijne, 1.1.04
      - Telkaarten van Surinamers en negers van het mannelijk geslacht, geboren 1926-1950., 402; 1 pak
      - Telkaarten van Surinamers en negers van het vrouwelijk geslacht, geboren 1911-1950., 403; 1 pak
      - Telkaarten van negers en kleurlingen van het mannelijk geslacht, geboren 1921-1925 en eerder., 404; 1 pak
      - Telkaarten van negers en kleurlingen van het vrouwelijk geslacht, geboren 1906-1950 en eerder., 405; 1 pak
      - Telkaarten van kleurlingen en creolen van het mannelijk geslacht, geboren (leeftijd onbekend)., 406; 1 pak
      - Telkaarten van kleurlingen en creolen van het vrouwelijk geslacht, geboren 1911-1915 en eerder., 407; 1 pak
      - Telkaarten van Hindoestanen van het mannelijk geslacht., 408-416; 9 pakken
        - geboren 1891-1895 en eerder, 408
        - geboren 1896-1910, 409
        - geboren 1911-1925, 410
        - geboren 1921-1935, 411
        - geboren 1931-1936, 412
        - geboren 1936-1940, 413
        - geboren 1941-1945, 414
        - geboren 1941-1950, 415
        - geboren 1946-1950, 416
      - Telkaarten van Hindoestanen van het vrouwelijk geslacht., 417-424; 8 pakken
        - geboren 1901-1905 en eerder, 417
        - geboren 1906-1920, 418
        - geboren 1921-1930, 419
        - geboren 1931-1935, 420
        - geboren 1936-1940, 421
        - geboren 1941-1945, 422
        - geboren 1941-1950, 423
        - geboren 1946-1950, 424
      - Telkaarten van Indonesiërs van het mannelijk geslacht., 425-441; 17 pakken
        - geboren (leeftijd onbekend), 425
        - geboren (leeftijd onbekend), 426
        - geboren 1886-1890 en eerder, 427
        - geboren 1886-1895, 428
        - geboren 1891-1900, 429
        - geboren 1896-1905, 430
        - geboren 1901-1910, 431
        - geboren 1906-1915, 432
        - geboren 1916-1925, 433
        - geboren 1921-1930, 434
        - geboren 1926-1935, 435
        - geboren 1931-1935, 436
        - geboren 1936-1940, 437
        - geboren 1936-1945, 438
        - geboren 1941-1945, 439
        - geboren 1941-1950, 440
        - geboren 1946-1950, 441
      - Telkaarten van Indonesiërs van het vrouwelijk geslacht., 442-455; 14 pakken
        - geboren (leeftijd onbekend), 442
        - geboren 1881-1885 en eerder, 443
        - geboren 1881-1895, 444
        - geboren 1896-1900, 445
        - geboren 1901-1910, 446
        - geboren 1906-1915, 447
        - geboren 1916-1925, 448
        - geboren 1926-1930, 449
        - geboren 1931-1935, 450
        - geboren 1931-1940, 451
        - geboren 1936-1945, 452
        - geboren 1941-1945, 453
        - geboren 1941-1950, 454
        - geboren 1946-1950, 455
      - Telkaarten van Chinezen en onbekenden van het mannelijk geslacht, geboren (leeftijd onbekend)., 456; 1 pak
    - District Coronie, 1.1.05
      - Telkaarten van Surinamers en negers van het mannelijk geslacht, geboren 1941-1950., 457; 1 pak
      - Telkaarten van negers van het mannelijk geslacht., 458-460; 3 pakken
        - geboren 1896-1900 en eerder, 458
        - geboren 1901-1925, 459
        - geboren 1926-1940, 460
      - Telkaarten van negers van het vrouwelijk geslacht., 461-463; 3 pakken
        - geboren 1911-1915 en eerder, 461
        - geboren 1916-1940, 462
        - geboren 1936-1950, 463
      - Telkaarten van kleurlingen, Chinezen, Indianen, Europeanen en overigen van het mannelijk geslacht, geboren 1941-1945 en eerder., 464; 1 pak
      - Telkaarten van kleurlingen, Chinezen, Indianen, Europeanen en overigen van het vrouwelijk geslacht., 465-466; 2 pakken
        - geboren 1931-1935 en eerder, 465
        - geboren 1936-1950, 466
      - Telkaarten van Hindoestanen en Indonesiërs van het mannelijk geslacht, geboren (leeftijd onbekend)., 467; 1 pak
      - Telkaarten van Hindoestanen en Indonesiërs van het vrouwelijk geslacht, geboren (leeftijd onbekend)., 468; 1 pak
    - District Nickerie, 1.1.06
      - Telkaarten van Surinamers en negers van het mannelijk geslacht, geboren 1936-1950., 469; 1 pak
      - Telkaarten van Surinamers en negers van het vrouwelijk geslacht, geboren 1936-1950., 470; 1 pak
      - Telkaarten van negers van het mannelijk geslacht., 471-472; 2 pakken
        - geboren 1906-1910 en eerder, 471
        - geboren 1911-1935, 472
      - Telkaarten van negers van het vrouwelijk geslacht., 473-474; 2 pakken
        - geboren 1901-1905 en eerder, 473
        - geboren 1906-1935, 474
      - Telkaarten van kleurlingen van het mannelijk geslacht., 475-476; 2 pakken
        - geboren 1911-1915 en eerder, 475
        - geboren 1916-1950, 476
      - Telkaarten van kleurlingen van het vrouwelijk geslacht, geboren 1941-1945 en eerder., 477; 1 pak
      - Telkaarten van creolen van het vrouwelijk geslacht, geboren (leeftijd onbekend)., 478; 1 pak
      - Telkaarten van Hindoestanen van het mannelijk geslacht., 479-493; 15 pakken
        - geboren 1886-1890 en eerder, 479
        - geboren 1886-1905, 480
        - geboren 1906-1915, 481
        - geboren 1916-1925, 482
        - geboren 1921-1930, 483
        - geboren 1926-1930, 484
        - geboren 1931-1935, 485
        - geboren 1931-1940, 486
        - geboren 1936-1940, 487
        - geboren 1936-1945, 488
        - geboren 1941-1945, 489
        - geboren 1941-1945, 490
        - geboren 1946-1950, 491
        - geboren 1946-1950, 492
        - geboren 1946-1950, 493
      - Telkaarten van Hindoestanen van het vrouwelijk geslacht., 494-505; 12 pakken
        - geboren 1881-1885 en eerder, 494
        - geboren 1886-1905, 495
        - geboren 1906-1920, 496
        - geboren 1916-1925, 497
        - geboren 1921-1930, 498
        - geboren 1931-1935, 499
        - geboren 1931-1936, 500
        - geboren 1936-1940, 501
        - geboren 1936-1945, 502
        - geboren 1941-1945, 503
        - geboren 1946-1950, 504
        - geboren 1946-1950, 505
      - Telkaarten van Indonesiërs van het mannelijk geslacht., 506-510; 5 pakken
        - geboren 1891-1895 en eerder, 506
        - geboren 1891-1905, 507
        - geboren 1906-1930, 508
        - geboren 1926-1940, 509
        - geboren 1941-1950, 510
      - Telkaarten van Indonesiërs van het vrouwelijk geslacht., 511-514; 4 pakken
        - geboren 1901-1905 en eerder, 511
        - geboren 1901-1925, 512
        - geboren 1926-1940, 513
        - geboren 1936-1950, 514
    - District Marowijne, 1.1.07
      - Telkaarten van Surinamers en negers van het mannelijk geslacht, geboren 1921-1950., 515; 1 pak
      - Telkaarten van Surinamers en negers van het vrouwelijk geslacht, geboren 1916-1950., 516; 1 pak
      - Telkaarten van negers van het mannelijk geslacht, geboren 1921-1925 en eerder., 517; 1 pak
      - Telkaarten van negers en kleurlingen van het vrouwelijk geslacht, geboren 1911-1950., 518; 1 pak
      - Telkaarten van kleurlingen van het mannelijk geslacht, geboren (leeftijd onbekend)., 519; 1 pak
      - Telkaarten van kleurlingen, creolen en Chinezen van het vrouwelijk geslacht, geboren 1931-1935 en eerder., 520; 1 pak
      - Telkaarten van creolen en overigen van het mannelijk geslacht, (leeftijd onbekend)., 521; 1 pak
      - Telkaarten van Hindoestanen en Indonesiërs van het mannelijk geslacht, geboren 1926-1950., 522; 1 pak
      - Telkaarten van Hindoestanen en Indonesiërs van het vrouwelijk geslacht, geboren 1926-1950., 523; 1 pak
      - Telkaarten van Indonesiërs van het mannelijk geslacht, geboren 1921-1925 en eerder., 524; 1 pak
      - Telkaarten van Indonesiërs van het vrouwelijk geslacht, geboren 1921-1925., 525; 1 pak
      - Telkaarten van Europeanen en overigen van het vrouwelijk geslacht (leeftijd onbekend)., 526; 1 pak
    - Bosnegers, 1.1.08
      - Telkaarten van bosnegervrouwen met kinderen: alle stammen., 527-534; 8 pakken
        - Moeders met 1 kind, 527
        - Moeders met 2 kinderen, 528
        - Moeders met 2 kinderen, 529
        - Moeders met 3 kinderen, 530
        - Moeders met 4 kinderen, 531
        - Moeders met 5 kinderen, 532
        - Moeders met 6 tot 7 kinderen, 533
        - Moeders met 8 tot 21 kinderen, 534
      - Telkaarten van Aucaners., 535-549; 15 pakken
        - Boslandgebied 8: Mannen I, 535
        - Boslandgebied 8: Mannen II, 536
        - Boslandgebied 8: Mannen III, 537
        - Boslandgebied 8: Mannen IV, 538
        - Boslandgebied 8: Mannen V, 539
        - Boslandgebied 8: Mannen VI, 540
        - Boslandgebied 8: Mannen VII (idem 7), 541
        - Boslandgebied 9: Mannen, 542
        - Vrouwen, ouder dan 14 jaar en kinderloos, 543
        - Vrouwen, ouder dan 14 jaar en kinderloos, 544
        - Vrouwen, jonger dan 14 jaar, 545
        - Vrouwen, jonger dan 14 jaar, 546
        - Vrouwen, jonger dan 14 jaar, 547
        - Vrouwen met afgebroken zwangerschappen, 548
        - Moeders, 549
      - Telkaarten van Djoeka's., 550-552; 3 pakken
        - Mannen, 550
        - Mannen, 551
        - Vrouwen, jonger dan 14 jaar en kinderloos, 552
      - Telkaarten van Naturals., 553-555; 3 pakken
        - Mannen, 553
        - Mannen, 554
        - Vrouwen, jonger dan 14 jaar en kinderloos, 555
      - Telkaarten van Paramacaners., 556-557; 2 pakken
        - Mannen, 556
        - Vrouwen, 557
      - Telkaarten van Saramacaners., 558-563; 6 pakken
        - Mannen, 558
        - Mannen, 559
        - Mannen, 560
        - Mannen, 561
        - Vrouwen, jonger dan 14 jaar, 562
        - Vrouwen, ouder dan 14 jaar en kinderloos, 563
    - Indianen in stamverband, 1.1.09
      - Telkaarten van Arowakken., 564-567; 4 pakken
        - Mannen, 564
        - Mannen, 565
        - Vrouwen, geen moeders, 566
        - Vrouwen, moeders, 567
      - Telkaarten van Caraïben., 568-571; 4 pakken
        - Mannen, 568
        - Mannen, 569
        - Vrouwen, geen moeders, 570
        - Vrouwen, moeders, 571
    - Bijzondere categorieën, 1.1.10
      - Telkaarten van leprozen in de omgeving van Paramaribo., 572; 1 pak
      - Telkaarten van leprozen in de districten., 573; 1 pak
      - Telkaarten van verpleegden in de inrichting Wolffenbuttel., 574; 1 pak
      - Telkaarten van personen, die zich buiten Suriname bevinden., 575-584; 10 pakken
        - B-Kaarten (Paramaribo), 575
        - B-Kaarten (Paramaribo), 576
        - B-Kaarten (Paramaribo), 577
        - B-Kaarten (Paramaribo), 578
        - B-Kaarten (Paramaribo), 579
        - B-Kaarten (Paramaribo), 580
        - B-Kaarten (Paramaribo), 581
        - C-Kaarten (Paramaribo), 582
        - C-Kaarten (Paramaribo), 583
        - C-Kaarten (Paramaribo), 584
  - Telkaarten van de gezinstelling, 1.2
    - Paramaribo, 1.2.1
      - Telkaarten uit telressorten., 585-641; 57 pakken
        - telressort 1-8, 585
        - telressort 9-16, 586
        - telressort 17-25, 587
        - telressort 26-35, 588
        - telressort 36-50, 589
        - telressort 51-64, 590
        - telressort 65-70, 591
        - telressort 71-79, 592
        - telressort 80-86, 593
        - telressort 86-94, 594
        - telressort 94-101, 595
        - telressort 102-106, 596
        - telressort 107-112, 597
        - telressort 113-121, 598
        - telressort 121-125, 599
        - telressort 126-130, 600
        - telressort 130-134, 601
        - telressort 135-139, 602
        - telressort 140-143, 603
        - telressort 144-147, 604
        - telressort 148-152, 605
        - telressort 152-157, 606
        - telressort 158-162, 607
        - telressort 163-166, 608
        - telressort 167-171, 609
        - telressort 171-176, 610
        - telressort 176-180, 611
        - telressort 181-185, 612
        - telressort 186-190, 613
        - telressort 191-196, 614
        - telressort 196-200, 615
        - telressort 201-206, 616
        - telressort 207-213, 617
        - telressort 214-219, 618
        - telressort 220-226, 619
        - telressort 227-230, 620
        - telressort 231-237, 621
        - telressort 238-244, 622
        - telressort 245-253, 623
        - telressort 254-260, 624
        - telressort 260-264, 625
        - telressort 265-269, 626
        - telressort 270-272, 627
        - telressort 273-280, 628
        - telressort 280-285, 629
        - telressort 286-290, 630
        - telressort 291-298, 631
        - telressort 299-307, 632
        - telressort 308-316, 633